臺灣板橋地方法院刑事判決　　　　　　　96年度訴字第2002號
公　訴　人　台灣板橋地方法院檢察署檢察官
被　　　告　甲○○
選任辯護人　郭承昌律師
被　　　告　乙○○
選任辯護人　郭承昌律師
被　　　告　丙○○
選任辯護人　羅正展律師
上列被告等因違反毒品危害防制條例案件，經檢察官提起公訴（
九十六年度偵字第八二五一號、第一０三九五號），本院判決如
下：
    主      文
甲○○販賣第三級毒品，處有期徒刑玖年。扣案如附表所示之物
均沒收。
乙○○共同運輸第三級毒品，處有期徒刑陸年。扣案如附表所示
之物均沒收。
丙○○共同運輸第三級毒品，處有期徒刑參年。扣案如附表所示
之物沒收。
    事      實
一、甲○○（綽號「發哥」）、乙○○、丙○○與另名真實年籍
    、姓名不詳、綽號「黑點」之成年男子（下稱「黑點」），
    均明知愷他命（即俗稱之「Ｋ他命」）係業經公告列為毒品
    危害防制條例第二條第二項第三款之第三級毒品，不得非法
    販賣、運輸，甲○○竟基於意圖營利而販入Ｋ他命之犯意，
    先於民國九十六年四月九日，以一公斤新台幣（下同）五十
    萬元之價格，向「黑點」訂購七公斤之Ｋ他命（共價值約三
    百四十萬元），並約定由甲○○派人前往高雄取貨。謀議既
    定，甲○○旋與乙○○共同基於運輸Ｋ他命之犯意聯絡，於
    九十六年四月九日下午五時許，甲○○交付乙○○現金一袋
    計三百四十萬元後，由乙○○自台北縣新莊市駕駛車號１５
    ７２—ＰＥ號自用小客車，搭載當時尚不知情之丙○○南下
    高雄市，並於同日晚間十時許，至高雄市某電子遊戲場店前
    ，將該袋現金交付予駕車前來之「黑點」，販入「黑點」交
    付之以一黑色行李箱包裝之Ｋ他命七包（總淨重七千一百四
    十三點三二公克），乙○○旋將該行李箱交予丙○○，指示
    其攜回台北縣新莊市「六度空間網咖」交予甲○○，丙○○
    即於翌（十）日凌晨一時許，攜帶該行李箱搭乘和欣客運巴
    士，由高雄返回台北縣三重市，再轉乘計程車前往新莊「六
    度空間網咖」。丙○○在計程車上，以其所有000000
    0000號行動電話，撥打甲○○所有之00000000
    00號行動電話，確認將於同日上午六時許抵達，甲○○即
    告知丙○○該行李箱內裝物為「褲（即Ｋ他命之黑話）」，
    詎丙○○知情後，仍與甲○○共同基於運輸Ｋ他命之犯意聯
    絡，繼續搭乘計程車將該批Ｋ他命運往「六度空間網咖」，
    甲○○則由不知情之朱國勝駕駛車號３８１１─ＰＥ號自用
    小客車搭載至該處會面，丙○○見甲○○抵達後，將該批Ｋ
    他命連同行李箱放入３８１１─ＰＥ號自用小客車後行李箱
    之際，為埋伏於現場之海巡署人員上前圍捕逮獲，當場扣得
    甲○○所有上開行李箱、Ｋ他命、行動電話ＳＩＭ卡（門號
    0000000000號）等物，另扣得丙○○所有之行動
    電話ＳＩＭ卡一枚（門號0000000000號）。
二、案經行政院海岸巡防署海岸巡防總局北部地區巡防局移送台
    灣板橋地方法院檢察署檢察官偵查起訴。
    理      由
一、本案認定犯罪事實所用之證據，經檢察官、被告甲○○、乙○○、丙○○、辯護人於本院審理時同意將該等證據資料列
    為證據調查，本院審酌上開證據資料作成時之情況，並無不
    適當之情形，且證據力並未明顯偏低，依刑事訴訟法第一百
    五十九條之五第一項規定，均應具有證據能力。
二、訊據被告甲○○固不否認有於前開時、地，意圖營利而販入
    第三級毒品Ｋ他命，由被告乙○○前往高雄販入Ｋ他命後，
    交由被告丙○○運回新莊，嗣為警查獲等事實，惟另辯稱：
    伊是交一百五十萬元給被告乙○○，要買三公斤的Ｋ他命，
    其他四公斤伊不知情，當初說七公斤是想說要認罪就幫被告
    乙○○云云。另被告乙○○、丙○○則對上揭共同運輸第三
    級毒品Ｋ他命之事實坦承不諱。
三、本院查：
（一）上揭有關被告甲○○如何於前開時、地，交付被告乙○○
      現金一袋，由被告乙○○自新莊駕車搭載被告丙○○南下
      高雄，向「黑點」購入以扣案行李箱包裝之Ｋ他命後，旋
      交由被告丙○○搭車運回新莊「六度空間網咖」，於交予
      被告甲○○、放置在其搭乘之自小客車後行李箱之際，為
      海巡人員當場查獲等事實，為被告所不否認，並有扣案如
      附表所示之Ｋ他命、行李箱、行動電話ＳＩＭ卡等件附卷
      可證，且扣案Ｋ他命經送內政部警政署刑事警察局鑑定，
      其結果認：送驗Ｋ他命七包，總毛重七千二百九十一點七
      九公克（包裝塑膠袋總重約一百四十八點四七公克），檢
      出第三級毒品愷他命成分，純度約百分之七十八，純質淨
      重共五千五百七十一點七八公克等情，有該局九十六年五
      月二十八日刑鑑字第０九六００六五一一六號鑑定通知書
      附卷可稽（見九十六年度偵字第八二五一號卷第一七三頁
      ），是被告甲○○、乙○○、丙○○等人，確有共同運輸
      第三級毒品犯行，應堪認定。
（二）而扣案之Ｋ他命七包，總淨重七千一百四十三點三二公克
      ，已如前述，如以每日吸食一次、每次吸食一公克之量計
      算，該批Ｋ他命可供吸食施用七千一百四十三日（超過十
      九年又六月），顯然並非單純供施用甚明。且被告甲○○
      於本院準備程序時坦承是要將毒品拿去賣而購入，足認其
      係意圖營利而販入無訛。
（三）被告甲○○雖另辯稱：伊是交一百五十萬元給被告乙○○
      ，要買三公斤的Ｋ他命，其他四公斤伊不知情，當初說七
      公斤是想說要認罪就幫被告乙○○云云。惟查：
  １、被告甲○○前於警詢、偵查及本院訊問時陳稱：九十六年
      四月十日早上六點半，在跟新莊六度空間網咖跟「阿廷」
      拿Ｋ他命五十克時，被海巡查獲，丙○○打電話給我，我
      跟朱國勝、楊登凱開車去網咖，丙○○要將行李箱搬上車
      時被查獲，一公克六百五十元，預計花三萬二買五十克，
      自己吸食；我是阿華，不是「發哥」云云（見九十六年度
      偵字第八二五一號卷第七二至七三、一四八至一四九、一
      六二頁、本院卷第一四頁），嗣於本院準備程序時，經共
      同被告乙○○、丙○○就被訴事實為認罪之陳述後，始供
      稱：我承認是要把三百四十萬元的毒品拿去賣，是我拿三
      百四十萬元叫被告乙○○、丙○○去高雄，被告丙○○是
      要給我全部的毒品，他們只知道我要七公斤的毒品，不知
      道我要做什麼等語（見本院卷第七０至七一頁）。審酌被
      告甲○○於警詢、偵查及本院訊問時，因甫遭查獲、事發
      突然，所言難免避重就輕，此為人之常情。其於本院準備
      程序時，共同被告乙○○、丙○○二人皆已認罪，且經與
      選任辯護人郭承昌律師確認答辯內容後，坦承犯行，並交
      代本案犯行始末，核與證人即共同被告乙○○於本院審理
      時結證之情節相符（見本院卷第一０四至一０六頁），自
      以被告甲○○於本院準備程序時供述之內容較為可採。
  ２、又共同被告丙○○係於將該批Ｋ他命連同行李箱一併搬運
      上朱國勝用以搭載被告甲○○之車號３８１１─ＰＥ號自
      用小客車後行李箱時，為海巡人員當場查獲等情，為被告
      甲○○所不否認，並有查獲照片在卷可證，倘被告甲○○
      僅出資一百五十萬元購入三公斤之Ｋ他命，被告乙○○焉
      會將價值更高之其餘四公斤Ｋ他命交由被告丙○○一併持
      交被告甲○○？是被告甲○○前開所辯，核與事證不符，
      亦與常情有違，顯係事後卸責避就之詞，不足採信。
（四）綜上所述，本案事證明確，被告三人犯行，均堪認定。
四、論罪部分：
（一）按所謂「運輸」毒品，係指轉運輸送毒品，亦即由一地轉
      運輸送另一地，係指單純運輸並無他項目的而言，苟因有
      他項目的而運輸，則他項目的如果構成犯罪，即應分別情
      形按牽連犯或想像競合犯論擬，不能置他項罪名於不問。
      又販賣毒品罪，雖不以販入之後復行賣出為構成要件，祇
      須以營利為目的將毒品販入或賣出，有一於此，其犯罪即
      經完成。但於此情形，必須其意圖營利而販入或賣出毒品
      之事實，已經明確，始足當之（最高法院九十二年度台上
      字第一二八八號判決意旨參照）。
（二）次按毒品危害防制條例之運輸毒品罪，所稱之「運輸」係
      指轉運輸送而言，不以國外輸入國內或國內輸出國外者為
      限，其在「國內運送」者，亦屬之，至於運輸之動機、目
      的是否意在為己或為他人，運輸之方法為海運、空運、陸
      運或兼而有之，均非所問（最高法院九十四年度台上字第
      二八四五號判決意旨參照）。又所謂「運輸」，係指本於
      運輸意思而搬運輸送而言，倘其有此意圖者，一有搬運輸
      送之行為犯罪即已成立，並非以運抵目的地為完成犯罪之
      要件。而運輸毒品罪，並不以兩地間毒品直接搬運輸送移
      轉存置於特定地點為限，其以迂迴、輾轉方法，利用不相
      同之運輸工具、方法，將特定之毒品移轉運送至終極目的
      地者，其各階段之運送行為，均不失為「運輸」行為之一
      種（最高法院九十二年度台上字第五四二六號判決意旨參
      照）。
（三）故核被告甲○○所為，係犯毒品危害防制條例第四條第三
      項之販賣第三級毒品罪、同條項之運輸第三級毒品罪。被
      告乙○○、丙○○所為，則係犯毒品危害防制條例第四條
      第三項之運輸第三級毒品罪（公訴意旨雖認被告乙○○、
      丙○○二人與被告甲○○共同犯該條項之販賣第三級毒品
      罪嫌，惟被告乙○○、丙○○於本案中僅係與被告甲○○
      共同基於運輸毒品之犯意而運輸毒品，對被告甲○○販入
      之意圖並不知情，已如前述，而運輸、販賣第三級毒品為
      同條項之罪，無庸變更起訴法條，附此敘明）。又被告甲○○利用不知其意圖營利之被告乙○○、丙○○二人，遂
      其販入第三級毒品之犯行；被告乙○○利用原不知情之丙○○作為運輸工具，均為間接正犯。另被告甲○○與被告
      乙○○、丙○○間，就上開運輸第三級毒品犯行之實行，
      分別具有犯意聯絡及行為分擔，均為共同正犯。至被告甲○○以一行為觸犯上開數罪名，為想像競合犯，應從一重
      之販賣第三級毒品罪處斷。
五、科刑部分：
（一）爰審酌被告甲○○之素行、犯罪之動機、目的係欲購入毒
      品加以販賣、犯罪所生之危害非輕，及犯罪後於警詢、偵
      查中先否認犯行，於本院準備程序時，雖一度坦白承認並
      交代本案犯行之始末，惟於本院審理時再翻異前詞，設詞
      矯飾，避重就輕，態度不佳等一切情狀，量處如主文所示
      之刑，以示懲儆（公訴意旨雖對被告甲○○具體求處有期
      徒刑十年，經審酌被告甲○○於警詢、偵查中係矢口否認
      犯行，但於本院準備程序時曾坦認犯行，因而使本案案情
      明朗，本院因認公訴意旨之求刑稍嫌過重，附此敘明）。
（二）另審酌被告乙○○之素行、犯罪之動機、目的均僅為一己
      之私利、犯罪所生之危害，及犯罪後坦承犯行，態度尚屬
      良好等一切情狀，量處如主文所示之刑，以示懲儆（公訴
      意旨雖對被告乙○○具體求處有期徒刑八年，經審酌被告
      乙○○於警詢、偵查中係對涉案情節支吾其詞，並試圖掩
      護共同被告甲○○，但於本院準備程序時已坦認犯行，交
      代本案犯行始末，本院因認公訴意旨之求刑亦嫌過重，附
      此敘明）。
（三）另被告丙○○於行為時未滿二十歲，高中肄業，智識程度
      不高，僅因少不更事、無知貪玩、思慮不周，未有任何代
      價即充當被告甲○○、乙○○運輸Ｋ他命之工具，且在運
      輸過程尚未散布之時即為警查獲，對社會之危害非鉅；又
      被告丙○○在查獲後，於警詢、偵查及本院審理時均自白
      其運輸毒品犯行，足證其具悔意。審酌以上諸情，堪認其
      犯罪情狀實有值得憫恕之處，若科以法定最輕刑度五年以
      上有期徒刑，猶嫌過重，有傷一般國民對法律之情感，爰
      依刑法第五十九條規定，酌量減輕其刑。並審酌被告丙○○之素行、犯罪之動機、目的、犯罪所生之危害、及犯罪
      後之態度等一切情狀，量處如主文所示之刑，以示懲儆（
      公訴意旨雖對被告丙○○具體求處有期徒刑六年，經本院
      審酌前開諸情，認應依刑法第五十九條規定酌量減輕其刑
      ，亦此敘明）。
六、扣案之第三級毒品愷他命七包（淨重七千一百四十三點三二
    公克、純質淨重五千五百七十一點七八公克），屬違禁物，
    爰依刑法第三十八條第一項第一款之規定沒收之（最高法院
    九十五年度台上字第九一一號判決意旨參照）；而扣案之行
    李箱一只、毒品外包裝七個（總重一百四十八點四七公克）
    係用於包裹毒品，防止毒品裸露、逸出、防潮，並便於攜帶
    、運輸，乃屬供運輸毒品所用之物，扣案ＳＩＭ卡二張（門
    號：0000000000號、0000000000號）
    ，分屬共犯丙○○、甲○○所有，供本案聯絡運輸毒品所用
    之物，業據其等供明在卷，爰依毒品危害防制條例第十九條
    第一項規定，宣告沒收之。
七、據上論斷，應依刑事訴訟法第二百九十九條第一項前段，毒
    品危害防制條例第四條第三項、第十九條第一項，刑法第十
    一條前段、第二十八條、第五十五條、第五十九條、第三十
    八條第一項第一款，判決如主文。
本案經檢察官彭聖斐到庭執行職務。
中    華    民    國    96    年    10    月    30    日
            刑事第六庭  審判長法  官  高文淵
                              法  官  饒金鳳
                              法　官  林鈺琅
以上正本證明與原本無異。
如不服本判決應於送達後10日內向本院提出上訴狀。
                              書記官  林蔚然
中    華    民    國    96    年    10    月    30    日
附錄本案論罪科刑法條全文：
毒品危害防制條例第4 條：
  製造、運輸、販賣第一級毒品者，處死刑或無期徒刑；處無期
  徒刑者，得併科新台幣一千萬元以下罰金。
  製造、運輸、販賣第二級毒品者，處無期徒刑或七年以上有期
  徒刑，得併科新台幣七百萬元以下罰金。
  製造、運輸、販賣第三級毒品者，處五年以上有期徒刑，得併
  科新台幣五百萬元以下罰金。
  製造、運輸、販賣專供製造或施用毒品之器具者，處一年以上
  七年以下有期徒刑，得併科新台幣一百萬元以下罰金。
  前四項之未遂犯罰之。
附表：
┌──┬───────────────────────┐
│編號│ 應 沒 收 之 物 品 及 數 量                   │
├──┼───────────────────────┤
│ 一 │第三級毒品愷他命七包（淨重七千一百四十三點三二│
│    │公克、純質淨重五千五百七十一點七八公克）      │
├──┼───────────────────────┤
│ 二 │黑色行李箱一只                                │
├──┼───────────────────────┤
│ 三 │毒品外包裝七個（合計總重一百四十八點四七公克）│
├──┼───────────────────────┤
│ 四 │ＳＩＭ卡一張（門號：0000000000號）  │
├──┼───────────────────────┤
│ 五 │ＳＩＭ卡一張（門號：0000000000號）  │
└──┴───────────────────────┘
